【裁判字號】    98,訴,940
【裁判日期】    980710
【裁判案由】    毒品危害防制條例
【裁判全文】
臺灣板橋地方法院刑事判決             98年度訴緝字第162號
                                     98年度訴字第940號
公  訴  人  臺灣板橋地方法院檢察署檢察官
被      告  乙○○
上列被告因搶奪等案件，經檢察官提起公訴（97年度偵字第1884
8 號）及追加起訴（97年度毒偵字第9122號），被告於本院準備
程序中就被訴事實均為有罪之陳述，經詢問當事人意見，合議庭
裁定由受命法官依簡式審判程序獨任審理，本院判決如下：
    主  文
乙○○犯搶奪罪，累犯，處有期徒刑捌月。又施用第一級毒品，
累犯，處有期徒刑拾月。應執行有期徒刑壹年伍月。
    事  實
一、乙○○前於民國95年間因施用毒品案件，經臺灣基隆地方法
    院裁定送觀察、勒戒後，認無繼續施用毒品之傾向，於96年
    5 月18日執行完畢釋放。又於95年間因竊盜、搶奪、贓物等
    案件，經同院以95年度訴字第979 號判處應執行有期徒刑2
    年2 月，嗣經減刑為有期徒刑1 年1 月確定；另於95年間因
    毀損案件，經臺灣臺北地方法院以95年度易字第531 號判處
    拘役30日，嗣經減刑為拘役15日確定，乙○○入監執行上開
    2 案（先執行有期徒刑部分完畢，再接續執行拘役部分）後
    ，於97年1 月16日拘役易科罰金執行完畢出監。詎仍不知悔
    改，復於97年6 月20日6 時15分許，騎乘車號DTH-629 號輕
    型機車（該車為乙○○之姐陳嬿絜所有）行經臺北縣板橋市
    ○○路269 巷62號前時，意圖為自己不法之所有，佯裝向甲
    ○○問路，趁甲○○不備之際，徒手搶奪甲○○所有掛於頸
    部之金項鍊1 條，得手後旋即騎車逃離現場。另基於施用第
    一級毒品海洛因及第二級毒品甲基安非他命之犯意，於97年
    6 月20日21時50分許回溯26小時內之某時，在臺北縣板橋市
    ○○路上某公園內，以將海洛因、甲基安非他命摻在一起置
    於玻璃球內燒烤後吸食煙霧之方式，同時施用第一級毒品海
    洛因、第二級毒品甲基安非他命1 次。嗣經警調閱上開搶奪
    案件現場及逃逸路線之監視錄影畫面，循線於97年6 月20日
    21時50分許，在臺北縣板橋市○○路66號前查獲乙○○。
二、案經臺北縣政府警察局海山分局報請臺灣板橋地方法院檢察
    署檢察官偵查起訴及追加起訴。
    理  由
一、按本件被告乙○○所犯均係死刑、無期徒刑、最輕本刑為3
    年以上有期徒刑以外之罪，其於準備程序就前揭被訴事實均
    為有罪之陳述，經受命法官告知簡式審判程序之旨，並聽取
    其與公訴人之意見後，本院認無不得或不宜改依簡式審判程
    序進行之情形，爰依刑事訴訟法第273 條之1 第1 項規定，
    裁定本件由受命法官獨任進行簡式審判程序，合先敘明。
二、上揭事實，業據被告於本院審理時坦承不諱，核與證人即被
    害人甲○○於警詢時證述之情節相符，並有監視錄影畫面翻
    拍照片12張、車籍查詢基本資料詳細畫面、台灣檢驗科技股
    份有限公司97年7 月9 日編號CH/2008/60652 號濫用藥物檢
    驗報告、臺北縣政府警察局海山分局毒品案件尿液檢體編號
    及姓名對照表各1 份在卷可憑，足認被告之自白與事實相符
    ，本件事證明確，被告上開犯行均堪認定。
三、按海洛因、甲基安非他命分別為毒品危害防制條例第2 條第
    2 項第1 款、第2 款所稱之第一、二級毒品，不得施用、持
    有。次按，犯毒品危害防制條例第10條施用第一級、第二級
    毒品之罪者，檢察官應聲請法院裁定，令被告入勒戒處所觀
    察、勒戒，經觀察、勒戒後，檢察官依據勒戒處所之陳報，
    認受觀察、勒戒人無繼續施用毒品傾向者，應即釋放，並為
    不起訴之處分；認受觀察、勒戒人有繼續施用毒品之傾向者
    ，檢察官應聲請法院裁定令入戒治處所強制戒治，其期間為
    6 個月以上，至無繼續強制戒治之必要為止，但最長不得逾
    1 年，強制戒治期滿，應即釋放，由檢察官為不起訴之處分
    。觀察、勒戒或強制戒治執行完畢釋放後，5 年內再犯第10
    條之罪者，應依一般刑事訴訟程序予以起訴論罪科刑，此觀
    諸毒品危害防制條例第20條第1 項、第2 項、第23條第1 項
    、第2 項規定自明。被告既有如犯罪事實欄所示觀察、勒戒
    之前科，有臺灣高等法院被告前案紀錄表1 份在卷可考，本
    件施用毒品案件依前述規定自應予以起訴論罪科刑。是核被
    告所為，係犯刑法第325 條第1 項之搶奪罪、毒品危害防制
    條例第10條第1 項、第2 項之施用第一、二級毒品罪。檢察
    官追加起訴書所犯法條欄就被告涉犯施用第二級毒品罪部分
    ，雖未引用毒品危害防制條例第10條第2 項條文，惟於犯罪
    事實欄已載明被告有施用第二級毒品甲基安非他命之事實，
    被告涉犯該罪部分堪認業經起訴，本院自應予以審究。被告
    持有第一、二級毒品之低度行為，應分別為施用第一、二級
    毒品之高度行為所吸收，不另論罪。被告係以一施用行為，
    同時施用第一、二級毒品，為想像競合犯，應依刑法第55條
    規定，從一重論以施用第一級毒品罪。被告所犯上開搶奪與
    施用第一級毒品2 罪間，犯意各別，罪名不同，應分論併罰
    。被告曾有如犯罪事實欄所示之論罪科刑前科，有上開前案
    紀錄表在卷可按，其於有期徒刑執行完畢後5 年內，故意再
    犯本件搶奪、施用第一級毒品等有期徒刑以上之罪，均為累
    犯，應各依刑法第47條第1 項規定加重其刑。至公訴意旨雖
    認被告係分別施用第一、二級毒品，所犯該2 罪間應予分論
    併罰，惟被告已於本院準備程序中自承係將海洛因、甲基安
    非他命摻在一起，以放在玻璃球內燒烤吸食煙霧之方式，同
    時施用海洛因及甲基安非他命等語（見本院98年6 月23日準
    備程序筆錄），而海洛因、甲基安非他命均可以燒烤吸食煙
    霧之方式施用，有行政院衛生署管制藥品管理局93年2 月9
    日管宣字第0930001092號、同年9 月6 日管檢字第09300081
    12號函各1 份在卷可佐，公訴人復未舉證證明被告係分別施
    用海洛因及甲基安非他命，是尚難認被告有分別施用該2 種
    毒品之情，公訴意旨前開所認，容有誤會，應予敘明。爰審
    酌被告經觀察、勒戒後，仍未能戒絕毒癮，顯見其戒絕毒癮
    之意念非堅，且被告正值青壯，不思以正當方式賺取財物，
    竟貪圖私欲，搶奪他人之財物，侵害他人財產安全，行為實
    有不當，惟念其於犯罪後坦承犯行，態度良好，且施用毒品
    行為，乃屬對自身健康之戕害行為，及其犯罪動機、目的、
    手段、係同時施用第一、二級毒品及被害人所受損失等一切
    情狀，分別量處如主文所示之刑，並定其應執行之刑，以資
    懲儆。
據上論斷，應依刑事訴訟法第273 條之1 第1 項、第284 條之1
、第299 條第1 項前段，毒品危害防制條例第10條第1 項、第2
項，刑法第11條前段、第325 條第1 項、第55條、第47條第1 項
、第51條第5 款，判決如主文。
本案經檢察官黃明絹到庭執行職務。
中    華    民    國    98    年    7     月    10    日
                  刑事第十九庭  法  官  楊筑婷
上列正本證明與原本無異。
如不服本判決，應於判決送達後10日內敘明上訴理由，向本院提
出上訴狀 (應附繕本)，上訴於臺灣高等法院。其未敘述上訴理
由者，應於上訴期間屆滿後20日內向本院補提理由書「切勿逕送
上級法院」。
                                書記官  林怡君
中    華    民    國    98    年    7     月    10    日
附錄本判決之論罪法條：
中華民國刑法第325條
意圖為自己或第三人不法之所有，而搶奪他人之動產者，處6 月
以上5 年以下有期徒刑。
因而致人於死者，處無期徒刑或7 年以上有期徒刑，致重傷者，
處3 年以上10年以下有期徒刑。
第 1 項之未遂犯罰之。
毒品危害防制條例第10條
施用第一級毒品者，處6 月以上5 年以下有期徒刑。
施用第二級毒品者，處3 年以下有期徒刑。


司法院資訊處製作；財團法人民間司法改革基金會備份。
